# 亏损分公司注销的总公司的会计处理问题

提问人：fanguorong1985 时间：2013-12-29 22:21:00
背景： A公司因业务需要在外省设立B分公司，B分公司独立核算且单独纳税，自然A公司也是单独纳税的。B分公司所需资金全部由A公司提供。B分公司持续亏损，在此情况下下，A公司与 2013 年 1 月 1 日注销B分公司。注销时，B公司账面只有其他应付款-A公司欠款100 万和未分配利润-100万；A公司账面其他应收款-B分公司应收款 100 万。即注销时，B公司经营亏损了 100 万。B分公司账务处理简单，未分配利润与其他应付款对冲，资产负债表全部为 0 即可。 （ 1 ）A公司如何账务（不是报表处理）处理：其他应收款 100 万收不回来，能否参照长期股权投资的处理方法，将该损失认定为公司管理决策原因形成，转入管理费用，即借：管理费用 100 万，贷：
其他应收款 100 ，该账务处理主要是配合以下税务处理； 同时，税务上，因分公司单独纳税，是否可以参照《关于企业股权投资损失所得税处理问题的公告》规定，一次性税前列支？ （ 2 ）A公司报表处理：A公司报表处理与账务处理应该是不同的，应该将B分公司的亏损 100 万（全部是 2012 年及以前亏损）作为年初未分配利润，即要在编制 2013 年报表时，将管理费用的 100 万转入年初未分配利润，否则 2013 年年初未分配利润对接补上。

回答人：chenyiwei
1 、总部自身的账务处理没有统一规定。通常理解，总部自身作为一个独立会计主体，以前年度应考虑对其计提准备。如果总部的单独报表仅供内部管理使用，则在确定发生损失时直接计入管理费用也是可以的。 2 、A公司对外提供的报表应把B分公司历年的亏损并入（调整年初未分配利润），上述 1 中的内部坏帐准备或者管理费用在编制汇总报表时予以抵消处理。